臺灣高等法院臺中分院民事判決
                                   109年度重上字第156號 
上  訴  人  魏碧雲  
訴訟代理人  羅閎逸律師
            吳佩書律師
            林坤賢律師
上一人之    
複代理人    顧啟東律師
被上訴人    陳世展  


訴訟代理人  李平勳律師
複代理人    李涵律師  
訴訟代理人  李學鏞律師
複代理人    張彩雲律師
            洪榕駿  
訴訟代理人  黃逸仁律師
上列當事人間請求不動產所有權移轉登記事件，上訴人對於民國
109年4月30日臺灣臺中地方法院108年度重訴字第378號第一審判
決提起上訴，並為訴之追加，本院於110年11月23日言詞辯論終
結，判決如下：
    主  文
上訴及追加之訴均駁回。
第二審及追加之訴訴訟費用由上訴人負擔。
    事實及理由
壹、程序事項：
一、按於第二審為訴之變更追加，非經他造同意，不得為之。但
    請求之基礎事實同一者、擴張或減縮應受判決事項之聲明者
    ，不在此限，民事訴訟法第446條第1項、第255條第1項第2
    、3款定有明文。查：
㈠、上訴人於原審先位之訴，主張伊為臺中市○區○○○段0000000地
    號土地（下稱000-000地號土地）及其上建號00000號即門牌
    臺中市○區○○街00巷00號房屋（下稱○○街00號房屋）、同段0
    00-000、000-000地號土地（下稱000-000、000-000地號土
    地）及其上建號00000號即門牌臺中市○區○○街00巷00號房屋
    （下稱○○街00號房屋）【以下合稱○○街房地】之實質所有權
    人，僅係借名登記在被上訴人名下，伊於終止借名登記關係
    後，聲明請求被上訴人應將○○街房地所有權移轉登記予上訴
    人；另於原審第一備位之訴，主張如認兩造間就000-000、0
    00-000地號土地成立買賣關係，因被上訴人未給付買賣價金
    ，依民法第254條規定解除契約，及依民法第259條規定，聲
    明請求被上訴人應將000-000、000-000地號土地之所有權移
    轉登記予上訴人；復於原審第二備位之訴，主張如先位及第
    一備位之訴均無理由，則上訴人係以連帶保證人、抵押人或
    利害第三人地位清償被上訴人向訴外人壬○○買受土地而向永
    豐銀行之借款，而依民法第312條、第749條、第879條第1項
    規定，聲明請求被上訴人應給付上訴人新臺幣（下同）800
    萬元及法定遲延利息。嗣於本院審理時，上訴人將其聲明變
    更為：⑴先位聲明：被上訴人應將000-000地號土地所有權移
    轉登記予上訴人。備位聲明：被上訴人應給付上訴人800萬
    元，及自民國98年10月23日起至清償日止按年息百分5之計
    算之利息。⑵被上訴人應將○○街00號房屋、00號房屋之4、5
    樓所有權移轉登記予上訴人。⑶000-000、000-000地號土地
    及00號房屋1至3樓之所有權移轉登記予上訴人。上訴人關於
    上開變更後聲明⑴先位聲明、⑵、⑶部分，仍援引其於原審所
    主張終止借名登記後，依民法第767條第1項、第179條、類
    推適用541條第2項規定請求被上訴人移轉所有權登記；另於
    ⑴備位聲明部分，係將原審第二備位之訴請求被上訴人給付8
    00萬元本息部分列為變更後⑴先位聲明之預備請求；此外，
    就變更後聲明⑶部分，係將原審第一備位之訴（即主張解除
    兩造買賣契約後之所有權移轉登記部分），改列為變更後聲
    明⑶之備位主張。則核上訴人所為之變更，其請求之基礎事
    實同一，依前開規定，應予准許。此外，上訴人將原審第一
    備位之訴之主張部分，改列為變更後聲明⑶之備位請求權基
    礎，係請求法院就一定之順序審理，基於處分權主義，並無
    不合。被上訴人主張上訴人已將原審第一備位之訴撤回而確
    定，不得再為審理或應有爭點效云云，洵無足採。
㈡、另上訴人於原審第二備位之訴請求被上訴人應給付800萬元本
    息部分，於本院審理時，就法定遲延利息起算日變更為自98
    年10月23日起算（見本院卷㈩第445頁），核屬擴張應受判決
    事項之聲明，應予准許。另上訴人主張除上開800萬元外，
    尚有50萬元係伊以保證人、抵押人或利害第三人地位為被上
    訴人清償，故於本院再追加請求被上訴人應給付上訴人50萬
    元本息，核此部分之追加，與原訴請求之基礎事實同一，亦
    應准許。
二、復按當事人在第二審程序不得提出新攻擊或防禦方法，但如
    其他非可歸責於當事人之事由，致未能於第一審提出，及如
    不許其提出顯失公平者，不在此限，民事訴訟法第447條第1
    項第5、6款定有明文。上訴人於原審就第一備位之訴主張兩
    造關於000-000、000-000地號土地簽立買賣契約後，僅是形
    式上跑金流，實際上未有價金之交付，嗣經伊催告，被上訴
    人仍未履行，故解除兩造買賣契約，請求返還上開土地。而
    就上訴人所稱跑金流之主張，未據原審依上訴人聲請調取相
    關資料（見原判決第16頁），是直到本院經上訴人聲請調取
    相關證人帳戶資料後始為實質攻防。故被上訴人關於兩造間
    買賣契約倘非真正，則主張可能係贈與之抗辯，固屬新攻擊
    防禦方法，然應認非可歸責於被上訴人之事由，致未能於第
    一審提出，如不許其提出，亦顯失公平，揆諸上開規定，應
    准其提出。
貳、實體事項：
一、上訴人主張：
㈠、兩造為母子關係，伊於65年間買受原000-000地號土地（93平
    方公尺），以便未來興建養老住宅與子孫同住，嗣於97年1
    月10日以價金1110萬元向壬○○買受000-000、000-000地號土
    地及其上建物，簽約金、完稅款及整地拆除費用均由伊出資
    支付，另向永豐銀行貸得800萬元支付尾款及代書費用部分
    ，亦均由伊出資清償本息。而伊原本規劃借名登記於被上訴
    人與次子丁○○名下，故於契約備註欄記載：買方指定登記名
    義人為丁○○、陳世展(應有部分【下略】各2分之1)。然伊考
    量其中部分可與伊所有原000-000地號土地整併，遂於97年2
    月22日將000-000、000-000地號土地及其上建物借名登記為
    被上訴人與丁○○各50/142，自己名下則僅登記42/142。嗣於
    97年間伊要求被上訴人、丁○○配合指示，將伊名下原000-00
    0地號與上開000-000、000-000地號辦理合併分割，變更為0
    00-000、000-000、000-000地號土地，其中000-000、000-0
    00地號土地登記為伊所有，000-000地號土地則以被上訴人
    與丁○○之名義登記為各1/2。再於99年1月26日，伊為簡化持
    分登記，遂指示被上訴人與丁○○，將登記在丁○○名下之000-
    000地號土地1/2，與伊借用被上訴人名義登記之臺中市○○區
    ○○段000地號土地及其上0000建號建物（下合稱○○○路房地）
    66/200進行交換，000-000地號土地即改為全部借用被上訴
    人名義登記。嗣伊再委託被上訴人於000-000、000-000、00
    0-000土地上協助建屋，於取得建築執照後，由伊出資於99
    年10月間委由立穩營造股份有限公司（下稱立穩公司）在上
    開土地上分別興建○○街00、00號房屋，00號房屋規劃為伊日
    後與子孫分層居住及套房出租，被上訴人欲居住於4、5樓，
    故登記為4、5樓之起造人；00號房屋則規劃日後整棟出售用
    以清償建屋貸款，並由被上訴人擔任名義之起造人。之後因
    於101年3月間，伊配偶丙○○之債權人台南市○○區農會（下稱
    ○○農會）對伊與丙○○提起請求宣告夫妻分別財產訴訟，經徵
    詢午○○律師意見，伊遂於101年3月14日與被上訴人簽立不動
    產買賣契約（下稱系爭買賣契約），約定由伊將000-000、0
    00-000地號土地以及○○街00號房屋1至3樓以1020萬元出售，
    土地部分於同年5月14日移轉所有權登記予被上訴人，然實
    際上係為避免遭○○農會追償而借用被上訴人名義登記，另將
    ○○街00號房屋1至3樓之起造人變更為被上訴人。○○街00號、
    00號房屋則於102年2月間借用被上訴人名義辦理第一次所有
    權登記，至此○○街房地即全部借名登記在被上訴人名下。上
    訴人爰終止兩造間借名登記關係，並依民法第767條第1項、
    第179條及類推適用同法第541條第2項規定，請求被上訴人
    將○○街房地所有權移轉登記予伊。
㈡、兩造於101年3月間就000-000、000-000地號土地及○○街00號
    房屋之1至3樓簽立系爭買賣契約雖約定價金為1020萬元，並
    由被上訴人簽發支票在伊帳戶中兌付，然上開買賣價金之支
    付均係形式上製作假金流，被上訴人未實際支付價金，故伊
    已定期催告被上訴人給付，被上訴人迄未給付，故如認兩造
    未成立借名登記契約，則備位主張依據民法第254條規定解
    除買賣契約，並依第259條規定請求被上訴人將000-000、00
    0-000地號土地及○○街00號房屋之1至3樓所有權移轉登記予
    伊。
㈢、又如兩造間無借名關係，則被上訴人因向壬○○購買000-000、
    000-000地號土地而先後向永豐銀行借款800萬元支付購地款
    及代書費用，另借款50萬元用以支付利息，均係伊以連帶保
    證人、物上保證人及利害第三人之地位，以自己資金全數清
    償，故提起備位之訴，依據民法第312條、第749條及第879
    條第1項規定請求被上訴人給付850萬元。
㈣、爰於先位之訴，依據民法第767條第1項、第179條及類推適用
    第541條第2項為先位請求權基礎，主張終止兩造間借名登記
    關係後，請求被上訴人應將○○街房地所有權返還伊；而就00
    0-000、000-000地號土地及00號房屋之1至3樓部分則以民法
    第259條為備位請求權基礎，請求被上訴人將所有權返還予
    伊。另於備位之訴，如認伊請求返還000-000地號土地為無
    理由，則依據民法第749條、第879條第1項及第312條規定，
    請求被上訴人應給付伊代為清償貸款及利息850萬元之本息
    （原審就上訴人先位、備位之訴，均為上訴人敗訴判決，上
    訴人不服，提起上訴，並為訴之追加）。並上訴聲明：㈠、
    原判決廢棄。㈡、⑴先位聲明：被上訴人應將000-000地號土
    地所有權移轉登記予上訴人。⑵備位聲明：被上訴人應給付
    上訴人800萬元，及自98年10月23日起至清償日止按年息百
    分之5計算之利息。㈢、被上訴人應將○○街00號房屋及00號房
    屋之4、5樓所有權移轉登記予上訴人。㈣、被上訴人應將000
    -000、000-000地號土地及○○街00號房屋之1至3樓所有權移
    轉登記予上訴人。㈤、願供擔保，請准宣告假執行。並為訴
    之追加，聲明：被上訴人應給付上訴人50萬元，及自98年1
    月16日起至清償日止按年息百分之5計算之利息。
二、被上訴人則以：兩造間就○○街房地並無借名登記關係。伊係
    自行出資向壬○○買受000-000、000-000地號土地及其上建號
    0000號房屋，並於97年1月17日、2月6日分別簽發面額各165
    萬元之支票2張（共330萬元）存入兆豐商銀履約保證專戶，
    尾款780萬元則係由伊向永豐銀行貸款支付，並由伊自行攤
    還清償所有貸款本息及支付所有買賣過戶之代書費等相關費
    用。因當時兩造與丁○○欲共同投資興建房屋，上訴人遂提供
    其所有之原000-000地號土地，與伊出資購買之000-000、00
    0-000地號土地合併，伊始將000-000、000-000地號土地及
    其上建物登記為兩造及丁○○3人共有。嗣於97年4月間，原00
    0-000地號土地與000-000、000-000地號土地辦理合併分割
    ，協議由上訴人單獨取得000-000地號土地（面積135平方公
    尺)，伊與丁○○共同持有000-000地號土地（面積100平方公
    尺)應有部分各1/2。至此，兩筆土地地形方正完整，不再是
    畸零地，開發價值不可同日而語。98年12月至99年1月間，
    丁○○表明不參與上開共同投資興建案，伊乃以其所有○○○路
    房地之66/200與丁○○所有000-000地號土地1/2交換，而取得
    000-000地號土地所有權全部。兩造依上開共同投資興建房
    屋之約定，於99年間發包興建，伊出資委由立穩公司於000-
    000、000-000地號土地上興建○○街00、00號房屋。然因興建
    初期即頻遭鄰居惡意阻擾，上訴人表示後悔且遲不投入資金
    ，並於100年間表明抽退，不參與投資興建。101年間，被上
    訴人迫於營建工程已發包執行，為求產權完整，乃於101年1
    月10日與上訴人簽訂系爭買賣契約，以總價1020萬元向上訴
    人買受000-000、000-000地號土地，被上訴人業已簽交5張
    支票而付清價金，並負擔交易過戶之代書費等相關費用，兩
    造間就○○街房地並無借名登記關係，上訴人主張解除系爭買
    賣契約亦無理由；又系爭買賣契約所載之買賣標的雖含○○街
    00號房屋之1至3樓，惟此係因兩造最初打算共同投資興建房
    屋，而將兩造登記為00號房屋不同樓層之起造人以申請建造
    執照，嗣因上訴人退出投資興建案，乃將00號房屋之1至3樓
    之起造人全部變更為伊，此係為保障自身權益所為之記載，
    惟實際買賣標的僅為系爭000-000、000-000地號土地。又伊
    為執業建築師，○○街00號、00號房屋均係伊獨力出資興建，
    花費逾4000萬元始完成至可供居住使用，上訴人未曾負擔任
    何興建費用。又上訴人與伊均為向永豐銀行貸款850萬元之
    共同債務人兼義務人，非連帶保證人，上訴人亦未清償永豐
    銀行之貸款本金及利息，上訴人備位請求伊給付850萬元亦
    無理由等語，資為抗辯。並答辯聲明：㈠上訴及追加之訴及
    假執行之聲請均駁回。㈡如受不利判決，願供擔保請准宣告
    免為假執行。
三、兩造就本件為爭點整理如下：（見本院卷㈤第205至209頁）
㈠、不爭執事項：
１、原000-000地號土地（面積93平方公尺），於97年4月23日辦
    理合併前為上訴人所有【合併後之情形如不爭執事項４】。
２、被上訴人與壬○○於97年1月10日簽定不動產買賣契約，約定以
    1110萬元買受000-000（137平方公尺）、000-000（5平方公
    尺）地號土地及其上同段0000建號建物【於契約書上備註欄
    記載：買方指定登記名義人為丁○○、陳世展（持分各1/2）
    】，簽約時交付被上訴人簽發之永豐銀行○○分行0000000000
    0000號帳戶（下稱0000號帳戶，本件其餘相關帳戶及簡稱詳
    如附表一「本件相關帳戶簡稱對照表」所示）165萬元支票
    為簽約金，於97年2月6日交付被上訴人簽發之0000號帳戶16
    5萬元支票為完稅款，餘款係以被上訴人為借款人名義，兩
    造及丁○○分別提供000-000、000-000、000-000地號土地予
    永豐銀行○○分行設定抵押權，於97年2月27日向該行貸款800
    萬元支付；向永豐銀行○○分行之授信貸款於99年4月15日全
    數結清。000-000、000-000地號土地及0000建號建物則以買
    賣原因於97年2月22日登記為上訴人應有部分142之42、被上
    訴人142之50、丁○○142之50；0000號建物於買賣後已經拆除
    並辦理滅失登記。
３、上訴人於98年2月7日轉帳200萬元、98年6月15日轉帳24萬元
    ，提領現金126萬元、98年10月23日轉帳50萬元至被上訴人
    永豐銀行○○分行貸款帳戶，作為清償向永豐銀行○○分行於97
    年2月27日貸款800萬及98年8月27日貸款50萬元之本息之用
    。
４、原000-000地號土地，與000-000、000-000地號土地於97年4
    月23日辦理合併，合併後地號為000-000地號（面積為235平
    方公尺），由兩造及丁○○登記為共有。於97年4月24日就276
    地號土地辦理分割，分割出000-000地號土地（面積135平方
    公尺）及000-000地號土地（面積100平方公尺），上訴人應
    有部分為135/235、被上訴人為50/235、丁○○為50/235；於9
    7年5月5日，3人復辦理共有物分割登記，就000-000地號土
    地，上訴人之權利範圍為全部；就000-000地號土地，被上
    訴人與丁○○之權利範圍各1/2。
５、○○○路房地於84年8月22日以買賣為登記原因登記於被上訴人
    名下（原因發生日期登記為84年7月5日）。
６、被上訴人及丁○○於98年12月30日，向地政機關申請就登記於
    丁○○名下000-000地號土地1/2與登記於被上訴人名下之○○○
    路房地61/200，以交換為原因，於99年1月26日辦理所有權
    移轉登記；嗣被上訴人再將○○○路房地之5/200以贈與為原因
    移轉予丁○○，於登記事項欄註記：與000-000地號土地辦理
    交換。故被上訴人名下就○○○路房地尚有34/200及000-000地
    號土地全部。
７、兩造簽立⑴如原審被證15所示，日期為101年1月10日之不動產
    買賣契約，內容為：上訴人將000-000、000-000地號土地全
    部及○○街00號1至3樓以1020萬元出售予被上訴人。⑵如原證1
    1所示，日期為101年3月10日之不動產買賣契約（內容為：
    上訴人將000-000、000-000地號土地全部，以626萬元出售
    予被上訴人。被上訴人交付如原審被證11所示面額197萬元
    共4張、面額232萬元1張（金額共計1020萬元）之支票予上
    訴人兌現；土地部分於101年5月14日完成所有權移轉登記。
８、000-000、000-000地號土地是以101年3月14日之買賣為登記
    原因為所有權移轉登記，登記申請書並約定由承買人即被上
    訴人承受抵押權及地上權。
９、臺中市政府於97年10月23日核發（97）府都字建建字第000號
    （000-000地號土地上之○○街00號房屋）、000號（000-000
    地號土地上之○○街00號房屋）建造執照（以下分別稱000號
    、000號建造執照）。關於000號建造執照原始起造人：1樓
    為魏碧雲，2、3樓為丁○○、4、5樓為陳世展；於98年8月26
    日，2、3樓部分變更起造人為魏碧雲；後於101年3月19日，
    1、2、3樓之起造人變更為陳世展。
、兩造與立穩公司於99年10月間簽立工程合約書，約定由立穩
    公司於000-000、000-000地號土地上興建住宅（即○○街00號
    、00號房屋），工程總價2287萬元（下稱○○街興建工程）。
    立穩公司在105年9月間，曾以兩造為被告向原法院提起請求
    給付工程款訴訟，嗣以簽立如被上證1之和解書解決工程款
    紛爭。
 00、為興建○○街00號、00號房屋，於99年3月17日，以被上訴人
     名義向台中商業銀行○○○分行申請授信貸款，授信總額2925
     萬元【中期擔保放款（土地擔保）額度1800萬元、中期放
     款建築融1125萬元】，並提供000-000、000-000、000-000
     地號土地設定第一順位最高限額抵押權，其中000-000、00
     0-000地號土地設定抵押權，於台中商業銀行○○○分行之審
     查部授信案件批覆書記載：「債務人兼義務人：魏碧雲、
     陳世展，魏碧雲為連帶保證人」。貸款於99年4月動撥。
、000-000、000-000地號土地移轉所有權登記予被上訴人後，0
    00、000號建造執照之起造人變更為被上訴人，並於101年11
    月30日取得101府授都建使字第00000號（○○街00號）、0000
    0號（○○街00號）使用執照，於102年2月20日以被上訴人名
    義為建物第一次所有權登記【○○街00號建號00000號；○○街0
    0號1至5樓原建號依序為00000號、00000號、00000號、0000
    0號、00000號、共用部分00000號，於104年1月26日合併為0
    0000建號】。
、上訴人與丙○○於90年4月23日向原法院登記夫妻分別財產制。
、丙○○之債權人○○農會因持臺灣臺南地方法院91年執明字第318
    12號債權憑證執行無效果，於101年3月2日以上訴人及丙○○
    為被告，向原法院訴請宣告分別財產制，嗣經○○農會撤回起
    訴。
、臺中市○區○○○街000號房地（下稱○○○街房地）於80年間向訴
    外人癸○○購買後，登記於被上訴人名下，嗣於83年12月間出
    售。
、○○○路房地於84年間以被上訴人名義向訴外人子○○○購
　　買應有部分1/2，於84年8月完成登記。
㈡、爭點：
１、上訴人於先位之訴主張終止與被上訴人之借名登記關係，於
    先位請求權基礎，依據民法第767條第1項、第179條、及類
    推適用541條第2項之規定，請求被上訴人應將：⑴、000-000
    地號土地之所有權移轉登記予上訴人。⑵、○○街00號房屋、0
    0號房屋之4、5樓之所有權移轉登記予上訴人。⑶、000-000
    、000-000地號土地及其上○○街00號房屋之1至3樓所有權移
    轉登記予上訴人，有無理由？於備位請求權基礎，主張解除
    系爭買賣契約，依據民法第259條規定請求被上訴人應將000
    -000、000-000地號土地及○○街00號之1至3樓之所有權移轉
    登記予上訴人，有無理由？
２、上訴人於備位之訴，依據民法第312條、第749條、第879條第
    1項規定，請求被上訴人應給付850萬元本息，有無理由？
四、得心證之理由：
㈠、按稱借名登記者，謂當事人約定一方將自己之財產以他方名
    義登記，而仍由自己管理、使用、處分，他方允就該財產為
    出名登記之契約，其成立側重於借名者與出名者間之信任關
    係，在性質上應與委任契約同視，倘其內容不違反強制、禁
    止規定或公序良俗者，應賦予無名契約之法律上效力，並類
    推適用民法委任之相關規定（最高法院94年度台上字第953
    號、98年度台上字第76號判決意旨參照）。主張借名登記者
    ，於被告未自認下，自應就借名登記之事實負舉證責任，且
    就此項利己事實證明至使法院就其存在達到確信之程度，始
    可謂已盡其依民事訴訟法第277條前段規定之舉證責任(最高
    法院101年度台上字第1775號判決意旨參照)。負有舉證責任
    之當事人，若未能證實自己主張之事實為真實，縱然他方就
    其抗辯事實即令不能舉證，或其所舉證據尚有疵累，亦應受
    敗訴之判決(最高法院108年度台上字第129號判決要旨參照)
    。上訴人主張兩造間就○○街房地成立借名登記契約，既為被
    上訴人所否認，上訴人自應就此一事實負舉證之責。
㈡、上訴人主張兩造間有借名登記關係之論據主要為：因上訴人
    夫婦為公務人員，為免招人非議，故有將購買之不動產登記
    於小孩名下之習慣；嗣因丙○○為他人作保而致○○農會追償債
    務，而有將財產登記在小孩名下之必要，因此除欣林瓦斯股
    份有限公司（下稱欣林公司）股票登記在被上訴人、丁○○、
    戊○○名下，另外臺中市○區○○路00巷0號（下稱○○路房地）、
    ○○○街房地、○○○路房地，乃至本件○○街房地，均係由伊出資
    購買而登記在被上訴人或丁○○名下等語。茲就上訴人之主張
    及舉證是否足以證明兩造間就○○街房地確有成立借名登記契
    約之事實，析述如下：
１、上訴人主張出資購買○○○街房地，並借名登記於被上訴人名下
    部分：
　　查，○○○街房地於80年間以買賣原因登記在被上訴人名下，
    嗣於83年12月20日移轉所有權登記予訴外人○○○○○股份有限
    公司（下稱○○○○○公司）等情，有上訴人提出土地登記謄本
    、地籍異動索引等為證（見本院卷㈠第201至206頁），並為
    兩造所不爭執（見不爭執事項）。上訴人主張其在80年間
    以510萬元向訴外人癸○○購買○○○街房地，據其提出其所有00
    00號帳戶客戶帳卡明細單顯示該帳戶在80年7月24日分別電
    匯150萬元、380萬元等情為證（見本院卷㈢第103頁）。而查
    ，被上訴人於76年自私立東海大學建築系畢業，服役後，於
    80至82年於美國賓夕法尼亞大學就讀建築碩士，有被上訴人
    公開履歷在卷可稽（見本院卷㈧第181頁）。而以購入○○○街
    房地時間，被上訴人甫自大學畢業，資力有限，被上訴人復
    未提出其有出資購買○○○街房地之證明，則上訴人主張○○○街
    為其出資購買乙節，應屬可信。上訴人雖泛稱其有借名登記
    之習慣及必要，然此仍不足以為兩造就○○○街房地成立借名
    契約之證明。又縱兩造間就○○○街房地確有借名登記關係，
    然該房地已於83年12月間出售，借名登記關係亦已消滅，且
    與○○街房地之事實背景、法律關係應有不同，自不得僅以○○
    ○街房地為借名登記，即推論兩造間就○○街房地亦有借名登
    記關係，自不待言。
２、上訴人主張其以出售○○○街房地所得價金購買○○○路房地，並
    借名登記於被上訴人名下部分：
⑴、○○○路房地於84年8月22日以買賣為原因登記在被上訴人名下
    乙節，有土地登記謄本、建築改良物登記簿在卷可稽（見本
    院卷㈠第355至358頁）。上訴人主張其於83年12月間將○○○街
    房地出售予○○○○○公司得款之價金先後於83年11月24日存入1
    90萬元、同年12月5日存入750萬元至其所有0000號帳戶等情
    ，據其提出0000號帳戶客戶帳卡明細單為證（見本院卷㈢第1
    05至107頁）；上訴人主張其以上開出售○○○街房地所得之價
    金，於84年7月間以1300萬元與訴外人甲○○共同向子○○○購置
    ○○○路房地而取得○○○路房地1/2等情，據上訴人提出其之000
    0號帳戶開票票根紀錄、客戶帳卡明細單顯示84年6月16日、
    7月5日、8月16日、8月17日、8月17日、8月28日分別自上訴
    人上開支票存款帳戶支出275萬元、275萬元、35萬5436元、
    284萬7282元、284萬7282元、145萬元為證（見本院卷㈥第48
    9至499頁）；另據證人甲○○於本院證稱：伊與丁○○是同學，
    與被上訴人不太熟；○○○路房地是丁○○來找伊媽媽，說上訴
    人想買一塊地，但錢不夠，找伊媽媽一起買等語（見本院卷
    ㈩第405至406頁）。而被上訴人則主張因其與子○○○之子柯某
    為同學，柯某積欠伊欠款，故約定以該款項充抵○○○路房地
    之購地款等情，固據其提出其帳戶匯款、提領明細為證（見
    本院卷㈩第146頁、177至180頁），惟自上開交易明細尚無從
    逕認其主張以其資金抵充購地款之事實為真。被上訴人復未
    提出其有出資購買○○○路房地之事證，則上訴人主張○○○路房
    地係伊出資購買，應屬可採。
⑵、另上訴人主張其為○○○路房地之實際使用收益之人，並委由丁
    ○○代為處理簽約、收租等事宜等情，據丁○○於本院證稱：一
    開始出租給隆全汽車時，是伊帶上訴人與對方簽約，是用被
    上訴人的印章簽；後來租給乙○○也是伊去簽約，104年的那
    份租約，是因為伊常出國，上訴人請被上訴人去跟乙○○簽租
    約；房屋漏水、增建、鄰居糾紛等都是伊去處理；伊收取的
    租金都交給上訴人，一直到與被上訴人交換○○街房地，上訴
    人說伊已經沒有房子（指○○街房地2、3樓），為了要補償伊
    ，收取的租金其中2/3就由伊收取，1/3交給上訴人；後來被
    上訴人跟房客乙○○寫協議書，要求乙○○將1/3的錢直給匯給
    他等語（見本院卷㈦第483至485頁）。另據證人甲○○證稱：
    伊關於○○○路房地出租事宜都是委由丁○○處理，處理完再回
    報伊；丁○○向承租人收取租金後，再以支票轉付一半租金給
    伊，簽收之寅○○、卯○○、辰○○分別是伊媽媽、弟媳及妹妹等
    語（見本院卷㈩第404頁、406至407頁）。被上訴人則主張93
    年間出租○○○路房地時，係伊與承租人談論租約之細節，並
    由伊草擬租約，於反覆修改繕打後方與承租人確認租約條款
    ，再與承租人簽約等情，據其提出儲存於其個人電腦之檔案
    資料為憑（見本院卷㈩第183至193頁）。
⑶、觀之上訴人所提與周聖汽車有限公司（招牌為隆全汽車，下
    稱周聖汽車公司）之房屋租賃契約，其上出租人欄為被上訴
    人之用印，並無丁○○或上訴人代理之旨；另在該租約末頁有
    手寫文字記載租約於98年10月16日終止，下方則有丁○○之簽
    名（見本院卷㈧第73至80頁）。又○○○路房地自93年9月至98
    年10月16日止出租予周聖汽車公司，周聖汽車公司係以簽發
    支票支付租金（95年8月以前以被上訴人為受款人，其後受
    款人欄為空白），周聖汽車公司簽發之支票是由丁○○代收；
    在95年8月以前租金支票受款人記載被上訴人，再由被上訴
    人以其名義簽發租金半數之支票予甲○○；95年8月以後租金
    支票之受款人欄為空白，並存入丁○○0000號帳戶，再由丁○○
    以其名義簽發租金半數之支票予甲○○等情，有上訴人提出之
    房屋租賃契約書、租金/押租金簽收單、周聖汽車公司開立
    之租金支票、被上訴人及丁○○分別簽發予甲○○之租金支票、
    0000號帳戶存摺明細內頁等在卷可稽（見本院卷㈧第61至72
    頁、74至95頁、131至167頁）。則綜觀上開事證，○○○路房
    地出租予周聖汽車公司期間，應係由被上訴人草擬租約並與
    周聖公司簽立租約，其後則由丁○○向承租人收取租金支票，
    租金支票一開始係存入被上訴人帳戶，其後再存入丁○○帳戶
    ，於98年10月間再由丁○○負責處理終止租約事宜。足見被上
    訴人亦非上訴人所稱毫無參與出租○○○路房地事宜。
⑷、○○○路房地於99年1、2月間由被上訴人將66/200移轉登記予丁
    ○○後，自99年3月起再出租予訴外人乙○○。據證人乙○○於本
    院證稱：99年那份合約是伊與丁○○簽的，第二、三份租約（
    即日期為104年3月份及109年3月份之合約）是伊與被上訴人
    簽，最後一次來變更也是被上訴人來變更；因為連絡丁○○，
    但丁○○一直沒有來簽104年的合約，是2年後即106年間與被
    上訴人補簽租約，匯款都是匯到契約所載的帳戶；第二份租
    約變更約定匯到上訴人帳戶，但匯了三個月之後，上訴人打
    電話給伊，要伊匯到原本約定的丁○○帳戶；直到109年11月
    ，被上訴人來跟伊說，他有所有權，匯款要各自分開；伊自
    始至終都沒有見過甲○○等語（見本院卷㈩第86至97頁）【按
    被上訴人所陳，於本件訴訟後，因109年3月間伊不在國內（
    見本院卷㈩第299至300頁），109年3月之租約是由丁○○出面
    與乙○○簽立】。又參諸與乙○○所簽之土地房屋租賃契約，於
    契約條款中除指定匯入甲○○之匯款帳號外，在99年1月及109
    年3月之租約均指定匯入丁○○0000號帳戶、104年3月租約原
    指定匯入丁○○0000號帳戶而變更為匯入上訴人0000號帳戶；
    直至109年11月，被上訴人與乙○○協議將其持分34/200部分
    之租金8000元改匯至被上訴人帳戶等情，有上訴人提出之99
    年1月26日、104年3月1日、109年3月1日土地房屋租賃契約
    書及被上訴人提出之109年11月14日租約手寫條款在卷可稽
    （見本院卷㈧第97至130頁、本院卷㈤第245頁）。則綜合乙○○
    、丁○○前揭所證及上訴人0000號帳戶往來明細顯示105年4月
    至106年3月每月存入2萬5000元（見本院卷㈧第171至178頁）
    等情，可知於109年11月以前，除104年3月之租約因乙○○無
    法聯繫丁○○，再由被上訴人與乙○○所簽外，租約事宜大多由
    丁○○處理，租金曾有一段時間存入上訴人0000號帳戶，其餘
    均存入丁○○帳戶；於109年11月以後，被上訴人再與乙○○協
    議將其中每月8000元之租金匯入被上訴人帳戶等情，應可認
    定。而由上開上訴人曾要求乙○○將租金匯至其0000號帳戶乙
    情可知，上訴人應無需使用他人帳戶，或以他人帳戶存入租
    金之必要，且乙○○支付之租金大部分亦匯至丁○○0000號帳戶
    ，而非全由上訴人收取。
⑸、上訴人雖以○○○路房地為其出資並收取租金等情做為其與被上
    訴人間有成立借名登記契約之依據，惟為被上訴人所否認。
    本件雖據丙○○於原審證稱：○○○街、○○○路、○○街房地都是借
    用被上訴人名義登記，都是在○○路老家講的（見原審卷㈠第5
    19頁），然又稱：「（問：101年3月之前有無發生過借名登
    記的事情？）沒有」等語（見原審卷㈠第520頁），已前後矛
    盾。又衡以一般父母出資而將購買之不動產登記在子女名下
    之原因不一而足，或贈與或財產之事先分配等均有可能。因
    不動產除所有權本身價值外，通常亦有出租等收益，故縱以
    贈與或財產事先分配等原因移轉所有權給子女，父母仍繼續
    對該不動產使用收益，亦可能係基於父母子女關係緊密，未
    分彼此之故，尚不能據此即認初始之所有權移轉原因係基於
    借名而為。是以本件縱認上訴人確有出資購買○○○路房地及
    收取租金等情，亦無從逕認兩造間確有成立借名登記契約之
    意思表示合致。又○○○路房地早在84年間即已買受，距本件○
    ○街房地業經過十餘年，被上訴人已立業成家，且為執業建
    築師，應有相當之經濟能力及信用，與購買○○○路房地時之
    時空背景顯已不同，自不能逕以兩造間就○○○路房地所成立
    之法律關係，做為論斷兩造就○○街房地法律關係之依據，自
    不待言。
㈢、上訴人主張○○街房地係伊出資購買及興建，僅借用被上訴人
    名義登記部分：
１、上訴人雖以因其與丙○○為公務人員，不願張揚，且因恐丙○○
    之債權人追償，故均須借用子女名義登記財產及使用子女帳
    戶云云。惟查，上訴人與丙○○於90年4月23日即向原法院聲
    請登記夫妻分別財產制（見不爭執事項），則上訴人應知
    其無遭丙○○之債權人追償之疑慮。復觀之上訴人名下仍有原
    000-000號，且在97年間向壬○○購買000-000、000-000地號
    土地而仍登記為共有人之一；復參以上訴人於本件訴訟所提
    出之如附表一編號1至5帳戶之卷附交易明細，均有為數不少
    之金額出入等情，顯示上訴人實際上並無借用他人名義登記
    財產或使用他人金融帳戶之必要。
２、上訴人雖於原審進行當事人訊問程序時陳稱：○○街房地登記
    在被上訴人名下，伊是跟被上訴人說要借用他的名字登記，
    被上訴人說好；平常在家就講好了，於97年間，在伊位於○○
    路房地住處時講好的，（先稱）當時丁○○、戊○○是否在場伊
    忘記了；（後稱）伊確定丁○○、戊○○都有聽到被上訴人答應
    借名登記，因為房間很小，講話大家都聽得到；被上訴人是
    老大，又是學建築的，所以交由被上訴人去買土地及辦理登
    記手續；因為是登記被上訴人的名子，所以所有權狀由被上
    訴人保管，事實上土地是由伊出錢等語（見原審卷㈠486至49
    0頁）。另證人丙○○於原審證稱：因伊怕○○農會追償，所以
    上訴人向被上訴人借用名義登記；當時只有伊及兩造在場，
    上訴人說借名登記給被上訴人比較妥當，因為蓋房子都是被
    上訴人在處理，被上訴人說好；從82年以後家裡有什麼事情
    都是討論，○○○路房地也是用被上訴人名字買的，遇到事情
    就討論，都混在一起討論；沒有說登記到什麼時候要還，但
    被上訴人到美國之後，把以前承諾土地三兄弟共有的，都不
    承認，整個都要拿去，當父母的實在看不下去；○○○街、○○○
    路、○○街房地都是借名登記；因為被上訴人與丁○○意見不合
    ，連借名登記也都不要，所以上訴人才說○○○路的土地下去
    交換；沒有將土地登記給戊○○，是因為戊○○在臺北工作，不
    喜歡在臺中買房子，○○街00號房子本來是丁○○、被上訴人要
    一起住，但二人無法一起，2、3樓跟丁○○部分改成套房出租
    ，○○街00號是要賣的；○○街00號房子戊○○沒辦法住，所以他
    就放棄，其他的他沒有放棄；隔壁孫小姐雖然一直檢舉，但
    上訴人並沒有要求退出合建等語（見原審卷㈠第511至526頁
    ）。證人丁○○則於原審證稱：伊與被上訴人都是建築師，家
    中的房地產，上訴人的習慣是誰去處理就登記誰的名字，伊
    家的習慣就是借用小孩名字登記，例如○○路房地就是登記伊
    名字；○○街房地當時是計畫買一塊地加上上訴人所有原000-
    000地號土地，蓋房子後全家一起住，另一間含土地、建物
    賣掉，用賣掉的錢還向銀行借的建造費用，如有剩餘就是裝
    修或給父母，這件事大家討論很久，是全家人的共識；上訴
    人說要登記在被上訴人名下，被上訴人當然說好；上訴人有
    說用被上訴人名字，但都是伊三兄弟的；因為戊○○在台北，
    他說目前不需要住在台中等語（見原審卷㈠第526至530頁）
    ；另於本院證稱：當時向壬○○購買土地時，以伊及被上訴人
    的財力不足以支付價金，錢都是伊父母出的，說以後由三兄
    弟平分，當時伊父母有處分欣林公司的股票支付買賣價金；
    興建○○街房地並沒有被上訴人說伊與兩造合資的事情，是被
    上訴人自己編造的；原本的計畫是伊住2、3樓，被上訴人住
    4、5樓，上訴人覺得二人住一起不OK，所以上訴人想出一個
    辦法，就是將○○街的土地與○○○路房地辦理交換；是上訴人
    決定變更建造執照的起造人，上訴人叫伊不要住進來，伊就
    聽上訴人的話配合辦理；○○街00號起造人起先只登記被上訴
    人一人是因為當時規劃要賣掉，如此比較單純等語（見本院
    卷㈦第469至471頁、476至480頁）；證人戊○○於原審證稱：
    當時家族討論將○○街房地登記給被上訴人時伊在場，上訴人
    說要蓋房子，希望家人住在一起，這是一個過程，所以討論
    很多次；上訴人沒有特別講要將○○街房地分給伊兄弟三人，
    就是登記在被上訴人名下，被上訴人說好，沒有贈與，也沒
    有分配，上訴人保有所有的權利；將地產登記在兒子名下是
    伊父母理財觀念，最早在○○○街房地就這麼做了；伊因剛創
    業，不希望名下有資產，所以伊說不要登記在伊名下等語（
    見原審卷㈠第531至534頁）；另於本院證稱：○○路、○○○路、
    ○○街土地都是上訴人買的，被上訴人、丁○○都是建築師，上
    訴人習慣登記在他們名下，伊是學金融的，所以伊擔任欣林
    公司的董事；99年土地交換是因為丁○○、被上訴人對於居住
    設計理念差異很大，吵得很兇，上訴人覺得他們沒有辦法住
    在一起，所以要丁○○用交換方式，把丁○○的名字登記到○○○
    路房地；○○街00號沒有出售，貸款應該是被上訴人從○○街00
    號所收的租金拿去繳，因為上訴人說伊都沒有收到○○街00號
    的租金，意思是被上訴人拿去繳銀行貸款利息等語（見本院
    卷㈩第22至28頁、39至40頁）。即均證稱關於兩造借名關係
    之合意均係在○○路房地，經全家人討論之過程中達成云云。
    惟據上訴人所陳，其先稱借名登記之事，伊不記得丁○○、戊
    ○○是否在場，之後改稱丁○○、戊○○都有在場聽聞，先後已陳
    述不一。而丙○○稱借名登記之事僅伊與兩造在場乙節，亦與
    上訴人所述不符。又雖上訴人及上開證人均稱確實有見聞兩
    造就○○街房地有借名登記之合意云云，惟衡以丙○○為上訴人
    之配偶，立場非無偏頗，丁○○、戊○○於訴訟結果亦有重大利
    害關係，自不得僅以渠等所證逕認兩造有借名登記之合意。
３、上訴人主張向壬○○購買000-000、000-000地號土地為其出資
    ，兩造有借名登記關係，而查：
⑴、原000-000地號土地在97年4月23日與000-000、000-000地號
    土地辦理合併前，為上訴人在65年間購買並登記在上訴人名
    下而為上訴人所有乙節，為兩造所不爭執（見不爭執事項１
    ），應為事實。嗣於97年1月10日由被上訴人與壬○○簽立不
    動產買賣契約書，約定以1110萬元買受000-000、000-000地
    號土地及同段0000建號建物（000-000、000-000地號土地由
    壬○○移轉登記應有部分50/142、50/142、42/142予被上訴人
    、丁○○、上訴人）；簽約時交付被上訴人簽發之165萬元支
    票為簽約金，於97年2月6日交付被上訴人簽發之165萬元支
    票為完稅款，餘款780萬元則以被上訴人為借款人名義，由
    上訴人提供其名下000-000地號土地及兩造、丁○○提供000-0
    00、000-000地號土地予永豐銀行○○分行設定抵押權，於97
    年2月27日向永豐銀行○○分行之申辦貸款800萬元撥款支付；
    嗣原000-000地號土地，於97年4月23日與兩造、丁○○名下之
    000-000、000-000地號土地先辦理合併，合併後地號為000-
    000地號（面積為235平方公尺），登記由兩造及丁○○共同持
    有；再於97年4月24日就上開000-000地號土地辦理分割，分
    割出000-000地號土地（面積135平方公尺）及000-000地號
    土地（面積100平方公尺），上訴人之應有部分為235分之13
    5、被上訴人為235分之50、丁○○為235分之50；於97年5月5
    日，三人復辦理共有物分割登記，就000-000地號土地，上
    訴人權利範圍為全部；就000-000地號土地，被上訴人與丁○
    ○之權利範圍各1/2，均為兩造所不爭執（見不爭執事項２、４
    ），堪認為事實。
⑵、被上訴人簽發之簽約款、完稅款各165萬元支票分別存入履保
    專戶，有上開支票及群義房屋不動產買賣價金履約保證專戶
    結案單在卷可稽（見原審卷㈠第161、163、165頁）。上訴人
    主張用以支付被上訴人上開簽約款、完稅款支票及整地拆屋
    費用共498萬元，均係伊之資金，是伊處分欣林公司股票餘
    額478萬4894元（存放在上訴人向戊○○所借0000號帳戶內）
    ，而於96年12月10日自0000號帳戶匯入伊向丁○○借用0000號
    帳戶內，再由0000號帳戶於97年1月15日匯款165萬元、333
    萬元至被上訴人帳戶等情，固據上訴人提出92年5月28日股
    權買賣協議書、戊○○0000號帳戶存摺內頁、丁○○0000號帳戶
    存摺內頁、被上訴人0000號帳戶、0000號帳戶交易明細為證
    （本院卷㈤第509至511頁、卷㈥第91頁、81頁、82頁、卷㈧第3
    33頁、334頁）。另據證人戊○○證稱：欣林公司的股票是上
    訴人的，一直登記在伊家人名下，90年間伊擔任該公司之董
    事，後來伊將股份處理掉，賣給另一個大股東，股票出售後
    ，款項匯到伊華信銀行帳戶，自92至96年帳戶都是上訴人使
    用，直到96年12月10日最後一筆478萬多元的款項匯到丁○○
    帳戶，之後上訴人就將帳戶還伊，伊因沒有使用，就將該帳
    戶關戶等語（見本院卷㈩第19至22頁）；另證人丁○○證稱：
    伊華信銀行（之後改名為建華銀行）帳戶（指0000號帳戶）
    自91年4月10日借給上訴人使用，直到99年3月8日結清後收
    回，這期間帳戶的錢都是上訴人在運用；97年1月15日之2筆
    匯款共498萬元（即165萬元、333萬元）是上訴人要伊匯到
    被上訴人帳戶，是為了支付○○街的費用等語（見本院卷㈦第4
    71至474頁）。惟觀之上訴人提出之股權買賣協議書，丙○○
    、上訴人、被上訴人、丁○○、戊○○原持有欣林公司股票分別
    為2900股、21萬5846股、40萬1488股、50萬1212股、50萬99
    28股（見本院卷㈤第509至511頁），上訴人亦持有相當數量
    之股份，並無不能使用自己名義登記財產之情形，則欣林公
    司股票分別登記在被上訴人、丁○○、戊○○名下，是否為上訴
    人為本件訴訟之目的而主張為借名登記，已非無疑。再者，
    上訴人既尚有其他金融帳戶，亦可由戊○○將代理上開5人出
    售欣林公司股票之3千餘萬元匯至上訴人帳戶，則戊○○證述
    其處分欣林公司股票之3千多萬元均放在其0000號帳戶，該
    帳戶在92年至96年間均借予上訴人使用云云，亦難逕予採之
    。又雖據上訴人所主張：伊於96年12月10日自戊○○0000號帳
    戶匯款478萬4894元至丁○○0000號帳戶，再於97年1月15日將
    165萬元、333萬元匯至被上訴人0000號帳戶用以支付簽約款
    、完稅款支票票款及整地費用，該489萬元均為其資金云云
    。惟如上訴人所稱0000號、0000號帳戶在上開期間均係伊分
    別向戊○○、丁○○借用，則其如欲支付上開票款及費用，大可
    直接由戊○○0000號帳戶匯款至被上訴人帳戶即可，又何必如
    此輾轉匯款，實與常情不符，足見上訴人主張伊係借用戊○○
    或丁○○帳戶乙節，並無可採信。再者，向壬○○購買土地最初
    的目的是為興建房屋供兩造及丁○○共同居住乙情，均據兩造
    陳明在卷。再觀之交付予壬○○之尾款780萬元本票上有上訴
    人及丁○○之簽名（見本院卷㈥第281頁），且於買受後土地登
    記名義人，以至於向臺中市政府申請之使用執照，丁○○亦為
    起造人之一，顯見被上訴人主張兩造及丁○○有共同購買土地
    興建房屋乙情，並非全然無據。故戊○○將處分欣林公司股票
    餘款匯入丁○○帳戶，再由丁○○將498萬元匯至被上訴人帳戶
    ，亦可能是上開處分股票餘款本來即是要給丁○○，而丁○○匯
    款498萬元至被上訴人之帳戶是基於與兩造共同購買土地、
    興建房屋而為。上訴人將上開帳戶形式上交易情形解釋為戊
    ○○、丁○○帳戶實際均是伊在使用，帳戶內之資金均為伊所有
    ，做為本件主張兩造借名登記關係之依據，實為牽強，不足
    採信。
⑶、復查，支付壬○○尾款780萬元部分，係以被上訴人為借款人名
    義，以兩造及丁○○分別提供000-000、000-000、000-000地
    號土地向永豐銀行○○分行之申辦貸款800萬元支付乙節，為
    兩造所不爭執（見不爭執事項２），再據永豐銀行109年11月
    18日回函說明：被上訴人自97年2月至98年12月間於該行有6
    筆不動產抵押貸款，6筆貸款之主債務人為被上訴人，保證
    金額為2600萬元（見本院卷㈣第145頁），並設定本金最高限
    額3640萬元抵押權予永豐銀行○○分行（見本院卷㈣第35頁）
    ，而據上訴人所稱上開金額係綜合考量購地後興建房屋之貸
    款（見本院卷㈣第31頁）；另參諸臺中市○○地政事務所109年
    10月16日○○地所一字第0000000000號函檢送兩造、丁○○以00
    0-000、000-000、000-000地號土地設定本金最高限額3640
    萬元之抵押權予永豐銀行○○分行之申請書及其附件，其中在
    土地、建築改良物抵押權設定契約書上記載兩造、陳世展為
    義務人兼債務人（詳如契約書）等語（見本院卷㈡第111至11
    9頁），且所附與永豐銀行○○分行簽立之「其他約定事項」
    之立約人欄及債務人欄均有兩造及丁○○之簽名（見本院卷㈡
    第121頁），足見除上訴人外，被上訴人及丁○○均為上開貸
    款之共同債務人，倘非被上訴人及丁○○係以自己意思購買上
    開土地及興建房屋，豈有願意擔負如此高額之貸款責任。
⑷、此外，本件向壬○○購地後，即向臺中市政府申請興建並經該
    府於97年10月23日核發000號（000-000地號土地上之○○街00
    號房屋）、000號（000-000地號土地上之○○街00號房屋）建
    造執照。關於000號建造執照原始起造人：1樓為上訴人，2
    、3樓為丁○○、4、5樓為被上訴人；嗣於98年8月26日，2、3
    樓部分變更起造人為上訴人；後於101年3月19日，1、2、3
    樓之起造之變更為被上訴人（見不爭執事項９），而對照被
    上訴人於99年1、2月間將名下○○○路房地66/200（含其中贈
    與之5/200）與丁○○名下000-000地號土地1/2交換，被上訴
    人即全部持有000-000地號土地（見不爭執事項６），顯見上
    開建造執照起造人之變更，應係因被上訴人與丁○○上開交換
    土地之故。再參諸丙○○前揭所證：○○街00號本來是被上訴人
    、丁○○要一起住，但二人無法一起，就將2、3樓丁○○部分改
    成套房；丁○○則稱：原本計畫是伊住2、3樓，上訴人覺得二
    人住在一起不OK，就決定將○○街土地與○○○路房地辦理交換
    等語。倘若○○○路房地及○○街土地實際屬上訴人所有，僅分
    別借用被上訴人及丁○○名義登記，且為全家人之共識，實無
    因被上訴人與丁○○不合，即將丁○○名下000-000地號土地1/2
    與被上訴人名下○○○路房地之持分66/200交換之必要。足見
    丁○○名下000-000地號土地1/2與被上訴人○○○路房地部分66/
    200進行交換，應係為使所有權之實際歸屬更加明確化所為
    。是以上訴人主張000-000、000-000地號土地係其借用被上
    訴人名義向壬○○購買，2筆土地其後合併、分割後登記在被
    上訴人名下之000-000地號土地亦係借用被上訴人名義登記
    云云，洵無足採。
⑸、至於上訴人主張向永豐銀行○○分行借款800萬元部分，是其分
    別於98年1月14日自其0000號帳戶取款450萬元購買台灣銀行
    本行支票，經由永豐銀行提示並於同年月16日兌付而償還貸
    款本金450萬元；於98年2月7日自其0000號帳戶取款200萬元
    轉帳至永豐銀行，該行於同年月9日沖償貸款本金200萬元；
    於98年6月15日自其0000號帳戶轉帳24萬元、及現金126萬元
    至永豐銀行償還貸款本金150萬元；另於97年3月27日以被上
    訴人名義所借之50萬元，係其於98年10月23日由其0000號帳
    戶取款50萬元償還上開50萬元借款等情，據其提出台灣銀行
    ○○分行400萬元及50萬元取款憑條、450萬元台灣銀行本行支
    票、台灣銀行本行支票申請書代收入傳票、永豐銀行放款往
    來明細查詢及永豐銀行於109年10月22日、109年12月14日之
    回函等為證（見本院卷㈡第463頁、卷㈢第31至51頁、卷㈣第28
    3頁、卷㈤第353至357頁）。惟縱上開償還永豐銀行○○分行貸
    款之資金來源確係上訴人，上訴人或係因與被上訴人共同購
    地、興建房屋而為，或基於資助等原因而為，尚無從自其事
    後清償乙情即認上訴人有借用被上訴人名義向壬○○購買前揭
    土地之事實。
４、上訴人主張其出資興建○○街00、00號房屋而為實際所有權人
    ，僅係借用被上訴人為起造人及登記名義人部分：
⑴、兩造於99年10月間與立穩公司簽立工程合約書，約定由立穩
    公司興建○○街00號、00號房屋，工程總價2287萬元（見不爭
    執事項）；此外，為興建○○街00號、00號房屋，於99年3月
    間以被上訴人名義向台中商銀○○○分行申請2925萬元貸款，
    並提供000-000、000-000、000-000地號土地設定第一順位
    最高限額抵押權，上開貸款於99年4月動撥等情，為兩造所
    不爭執（見不爭執事項）。由上情可知，興建○○街00、00
    號房屋之資金主要應係提供以上開土地供銀行設定抵押貸款
    而來。
⑵、又立穩公司前於105年9月間以兩造為共同被告請求給付工程
    款，於起訴狀中記載：原約定工程款為2287萬元，嗣追加變
    更工程款為405萬6442元，兩造僅支付1036萬3680元，尚有1
    531萬5016元未給付等語（見本院卷㈠第387至388頁）。又本
    院函請立穩公司說明○○街興建工程之工程款給付情形，據該
    公司於109年11月16日檢送存摺內頁並以黃色螢光筆標示之
    匯款情形顯示：於102年1月10日22萬8700元、同年3月19日6
    8萬6200元、同年3月29日54萬8880元、100年4月6日160萬元
    是以被上訴人名義轉帳或匯款；另於100年5月23日280萬元
    、同年7月11日220萬元、同年8月31日230萬元是自被上訴人
    0000號帳戶轉帳予立穩公司（見本院卷㈣第97至113頁）。參
    之台中商銀○○○分行客戶放款明細，該行歷次撥付貸款金額
    與被上訴人0000號帳戶與轉帳予立穩公司之時間相近（見本
    院卷㈢第359至367頁），核與前揭所述○○街興建工程之資金
    來源主要應係向台中商銀○○○分行貸款而來等情相符。至於
    上訴人主張○○街興建工程之工程款或繳付台中商銀○○○分行
    貸款本息是由伊陸續匯款或提領現金存入被上訴人或巳○○帳
    戶至少400餘萬等情，據其提出0000號帳戶取款憑條、0000
    號帳戶存款憑條、存摺內頁等為證（見本院卷㈢第369至379
    頁）。惟上開匯款之原因是否為支付工程款或貸款本息，尚
    無從僅憑存、取款憑條或存摺內頁得知。且參諸兩造於107
    年7月17日於LINE之對話，其中上訴人說：「今天匯入100萬
    進你帳戶，是六樓的部分興建費，加上103年12月16日借你
    的100萬元，共200萬元，算是贊助性。我們很感恩有這麼好
    的設備，處處設想周到…」，被上訴人：「我沒有要你們給
    我錢，房子的錢蓋好就算了」、「既然一開始沒要您們出資
    ，請就不要再議」等語（見原審卷㈡第175頁），倘若○○街00
    號、00號均係由上訴人出資，又何來贊助之說法，則上訴人
    主張興建○○街房地全數由伊出資云云，已難採信為真。況且
    在101年3月以前，上訴人仍為000-000地號土地之所有權人
    ，亦為○○街房屋之起造人之一，且與被上訴人均為立穩公司
    承作○○街興建工程之共同定作人，縱上訴人有支出部分資金
    ，亦無從逕以推論上訴人係基於000-000地號土地及○○街00
    、00號全部房地之實際所有權人所為。又上訴人縱於101年3
    月以後將000-000、000-000地號土地移轉所有權予被上訴人
    ，另將其起造人名義變更為被上訴人，然因上訴人於興建完
    成後亦將居住於該處，其願意支付資金完成工程之興建，因
    而提供部分資金並匯予被上訴人，亦非違於常情，即無從以
    其曾出資興建工程款，即認兩造即有借名登記之合意。
⑶、此外，再據被上訴人提出之立穩公司、兩造及訴外人丑○○於1
    06年6月20日簽立之和解書記載：因被上訴人與立穩公司、
    丑○○間有投資關係，而對立穩公司、丑○○有投資報酬未收取
    而有訴訟繫屬於法院；立穩公司亦對兩造就○○街興建工程提
    起105年度建字第132號給付工程訴訟；上開4人同意由被上
    訴人得請求之投資報酬抵付立穩公司對兩造得請求之工程款
    後，即互不再請求（見本院卷㈣第445至449頁），堪認被上
    訴人主張因興建○○街00、00號房屋而積欠立穩公司之部分工
    程款係由伊以上開投資款清償等語，洵堪採信。另被上訴人
    主張○○街00號、00號房屋之水電、機配、空調設施工程及裝
    潢、廚具、衛浴設備等，均係伊另覓廠商發包施作並支付款
    項等節，據其提出估價單、請款單、報價單、合約書及被上
    訴人簽發之支票等為證（見本院卷㈣第461至493頁），上訴
    人雖否認上開單據之真正，惟衡以○○街00號、00號房屋既係
    興建供住宅使用，尚須進行室內裝潢及相關衛浴、廚具、空
    調等設備之裝設，此乃依一般經驗可得而知之事，上訴人亦
    自承興建○○街00號、00號房屋事宜均委由被上訴人負責聯絡
    廠商施作，且被上訴人為開業建築師，其以其建築師事務所
    名義委請廠商施作，而由其支付廠商款項，應屬合理可信。
    上訴人既未提出其自行委託廠商施作室內裝潢工程及相關設
    備，並支付廠商費用之證明，徒言否認被上訴人此部分之支
    出，洵無足採。基上，上訴人主張○○街房地均係由其全部出
    資興建，被上訴人並未出資，僅係出借名義云云，尚難採認
    。故上訴人主張興建○○街00、00號之資金均係由伊支出，伊
    為實際所有權人云云，為屬無據。
㈣、兩造於101年間就000-000、000-000地號土地及○○街00號1至3
    樓簽訂系爭買賣契約而移轉所有權登記部分：
、先位主張借名登記部分：
１、兩造曾簽立如不爭執事項７之2份不動產買賣契約，系爭買賣
    契約書所載簽約日期雖為101年1月10日，然而買賣標的範圍
    較101年3月10日之買賣契約多出○○街00號1至3樓，買賣價金
    也多於101年3月10日約定之620萬元；再參照000-000、000-
    000地號土地登記申請書所載移轉發生原因為101年3月14日
    （見本院卷㈡281至293頁），則上訴人主張系爭買賣契約為
    倒填日期，實際約定日期應為101年3月14日，應屬有據。
２、上訴人主張兩造簽立系爭買賣契約，係因○○農會在101年3月2
    日向原法院起訴請求宣告伊與丙○○改用夫妻分別財產制，為
    恐○○農會之追償，故簽訂系爭買賣契約並製作假金流，實際
    借用被上訴人名義而將000-000、000-000地號土地移轉所有
    權登記，並變更○○街00號1至3樓起造人為被上訴人，其後借
    用被上訴人名義為建物第一次所有權登記云云，惟為被上訴
    人所否認。而查：
⑴、被上訴人支付系爭買賣契約之價金1020萬元，是以其0000號
    帳戶簽發日期為101年1月10日、3月14日、3月27日、4月5日
    、4月15日面額分別為197萬元、197萬元、197萬元、197萬
    元、232萬元之支票存入上訴人0000號帳戶兌現等情，有上
    開支票影本及上訴人0000號存摺內頁在卷可稽（見原審卷㈠
    第235至243頁、本院卷㈢第153頁）。而據證人己○○於本院證
    稱：伊與被上訴人是認識10幾年的朋友，伊不認識上訴人；
    伊有將永豐銀行○○○分行帳戶借給被上訴人，借給被上訴人
    後就沒有再取回；被上訴人借帳戶時跟伊說，被上訴人的媽
    媽有財務上需要，伊覺得被上訴人不會害伊，所以就把帳戶
    借給他用，借的時候帳戶裏沒有錢，借的期間伊沒有在該帳
    戶存、提款；該帳戶自101年3月19日至4月25日陸續存入241
    萬5000元，之後又領出該金額等情，伊並不知道等語（見本
    院卷㈩第389至392頁、397至400頁）；證人庚○○於本院證稱
    ：伊與被上訴人自小就認識，一直有來往，伊在3、4年前見
    過上訴人1、2次；因永豐銀行○○○分行是被上訴人經營之新
    國自在大樓承租人，伊是應被上訴人請託，在該銀行開戶捧
    場為該銀行做業績，開完戶後就借給被上訴人使用，伊從來
    沒有使用過該帳戶；該帳戶在101年3至4月存進279萬元，復
    將279萬元提出的過程伊沒有參與或協助；約在107年左右，
    伊至永豐銀行○○○分行開戶時，才想起曾經有一個帳戶給被
    上訴人使用等語（見本院卷㈩第61至67頁、73頁）。另參諸
    上訴人提出其所有0000號、0000號、0000號帳戶存摺內頁（
    見本院卷㈢第213至222頁）、己○○之0000號帳戶、庚○○之000
    0號帳戶、巳○○之0000號、0000號帳戶存摺內頁、存、取款
    憑條（見本院卷㈢第223至245頁）、永豐銀行檢送之己○○、
    庚○○、巳○○於101年間之交易明細、現金交易傳票影本（見
    本院卷㈣第407至415頁、卷㈥第341至421頁）、國泰世華銀行
    檢送巳○○於101年間交易明細及現金交易傳票影本（見本院
    卷㈤第187至189頁、卷㈥131至167頁）、被上訴人0000號、00
    00號帳戶交易明細及永豐銀行檢送之該等帳戶現金交易傳票
    影本（見本院卷㈥第253至260頁、3至43頁），及上訴人依上
    開存提情形所作成如附表二之各帳戶存提情形表，可知在被
    上訴人上開買賣價金支票於上訴人帳戶兌領後，隨即由上訴
    人提出，其後己○○、庚○○、巳○○及兩造帳戶並有如附表二所
    示之密集存提情形，而據己○○、庚○○就上開帳戶確係借給被
    上訴人使用乙節業已證述明確，且上開存提時間亦與被上訴
    人簽發之價金支票日期相近，則上訴人主張兩造間是利用己
    ○○、庚○○、巳○○之帳戶製作金流，實際上並無買賣價金1020
    萬元之交付等語，堪予採信。然而兩造製作之假金流至多僅
    足證明兩造就系爭買賣契約並無實際金錢之交付；而○○農會
    所提起之訴訟，亦僅能謂係上訴人移轉所有權之動機，尚不
    足逕為兩造間就000-000、000-000地號土地及○○街00號1至3
    樓有成立借名契約意思表示合致之證明。且縱上訴人因○○農
    會於101年3月對之提起宣告夫妻分別財產訴訟，而欲移轉00
    0-000、000-000地號土地及○○街00號1至3樓之所有權，而參
    諸丙○○、丁○○所證，因被上訴人與丁○○不合，所以不同住○○
    街00號；戊○○因為在臺北工作，不住在臺中等語；被上訴人
    既全權負責○○街房地之興建，且將與上訴人及丙○○共同居住
    ，上訴人願將000-000、000-000地號土地及○○街00號1至3樓
    贈與予被上訴人，亦非無可能。
⑵、再據證人辛○○於本院證稱：○○街00號1樓沒有出租，是被上訴
    人放他的車子及雜物、4、5樓由被上訴人居住，6樓是上訴
    人居住；○○街00號房地還沒興建完成前，被上訴人請伊負責
    收尾階段之工作，○○街00號房地是透天房屋，是空房，沒有
    出租，在107年間被上訴人有委託伊處理出售事宜，伊有張
    貼廣告，也曾經帶看房子，但後來沒有成交；○○街房地裝修
    好不久，伊即受被上訴人委託管理○○街00號之八間套房出租
    事宜，租金無論是現金或匯款，伊收取後都匯至被上訴人帳
    戶；管理維修事宜都是伊向被上訴人報告後再處理，費用也
    是被上訴人負擔；上訴人並未向伊過問套房出租之租金、管
    理維護事宜；如被上訴人不在台灣，就由伊代被上訴人與房
    客簽租約等語（見本院卷㈩第101至123頁），足見○○街00號2
    、3樓部分係為被上訴人自行出租管理。又被上訴人主張○○
    街房地之地價稅、房屋稅均係由其繳納等情，有其提出之地
    價稅、房屋稅繳款書、信用卡繳納證明等為證（見原審卷㈡
    第23至32頁、第75至85頁）。另被上訴人在104年9月間以○○
    街房地向元大商業銀行股份有限公司（下稱元大銀行）借款
    並設定4200萬元之抵押權等情，亦有○○街房地登記謄本在卷
    可稽（見本院卷㈠第101至104頁），則倘被上訴人僅為借名
    登記人，上訴人豈有不知且任由被上訴人向元大銀行高額借
    款之理。從而，上訴人主張兩造間就000-000、000-000地號
    土地及○○街00號房屋1至3樓有借名登記關係云云，亦無可採
    。
、備位主張解除系爭買賣契約，依據民法第259條請求移轉所有
    權登記部分：
    上訴人主張倘若兩造間就000-000、000-000地號土地及○○街
    00號房屋1至3樓無借名登記關係，則因被上訴人未依系爭買
    賣契約履行給付價金之義務，經其催告仍不履行，其已對被
    上訴人解除契約，自得依民法第259條第1款規定，請求移轉
    上開土地及建物所有權云云。而查，兩造間固簽立系爭買賣
    契約，然而依據上訴人前揭所述其與被上訴人所製作買賣價
    金金流之情形，足見兩造就系爭買賣契約並無買賣之真意甚
    明，則系爭買賣契約既屬兩造通謀虛偽而為，應屬無效。而
    無論系爭買賣契約所隱藏之法律關係為何，兩造間既無真實
    買賣，上訴人即無解除系爭買賣契約之餘地。從而上訴人主
    張於解除系爭買賣契約後，依據民法第259條規定，請求被
    上訴人移轉000-000、000-000地號土地及○○街00號房屋1至3
    樓，洵屬無據。
㈤、上訴人於備位之訴，主張被上訴人向壬○○購買上開土地而向
    永豐銀行○○分行借款800萬元及為支付利息而借款50萬元部
    分，均係伊立於連帶保證人及物上保證人之地位清償，伊得
    依民法第312條、第749條、第879條第1項請求被上訴人給付
    850萬元等語，惟為被上訴人所否認。而查：
１、上訴人於98年1月14日自其0000號帳戶取款450萬元購買台灣
    銀行本行支票（票號FF0000000號），經由永豐銀行○○分行
    提示並於同年月16日兌付而償還貸款本金450萬元；於98年2
    月7日自其0000號帳戶取款200萬元轉帳至永豐銀行○○分行，
    該行於同年月9日沖償貸款本金200萬元；於98年6月15日自
    其0000號帳戶轉帳24萬元、及現金126萬元償還貸款本金150
    萬元；另於97年3月27日以被上訴人名義貸款之50萬元，係
    其於98年10月23日由其永豐銀行○○分行0000號帳戶取款50萬
    元償還該貸款本金50萬元等情，有上訴人提出之0000號帳戶
    之400萬元、50萬元取款憑條、450萬元台灣銀行本行支票、
    台灣銀行本行支票申請書代收入傳票、永豐銀行放款往來明
    細查詢為證（見本院卷㈢第31至51頁、卷㈤第353至357頁）。
    而參照永豐銀行109年10月22日、109年12月14日之回函及該
    行於110年4月29日永豐銀○○分行字第0000000000號函、110
    年5月14日永豐銀○○分行字第0000000000號函說明可知，於9
    8年2月7日沖償貸款本金200萬元、於98年6月15日償還貸款
    本金150萬元、98年10月23日償還本金50萬元之資金是來自
    上訴人0000號帳戶；上開400萬元是由上訴人0000號帳戶直
    接匯入該行清償貸款；另上訴人於98年1月14日購買面額450
    萬元之台灣銀行本行支票（票號FF0000000號），係經該行○
    ○分行提示於98年1月16日兌付，資金去向是直接清償被上訴
    人於該行之貸款（見本院卷㈡第463頁、卷㈣第283頁），足見
    上訴人主張係伊提供資金清償被上訴人向永豐銀行○○分行貸
    款850萬元乙節，堪認為事實。
２、復查，依據永豐銀行○○分行109年10月30日先函覆本院略以：
    被上訴人97年2月至98年12月間共有6筆不動產抵押貸款，已
    於99年4月15日全部清償並塗銷，上開期間之貸款文件已逾
    保存期限並銷毀，故僅就系統僅存之部分資料回覆如下：上
    開6筆貸款之債務人皆為被上訴人，無法確認上訴人是否為
    連帶保證人（見本院卷㈢第265頁）；其後又以109年11月18
    日函覆補充說明略以：6筆貸款之主債務人皆為陳世展，魏
    碧雲為其連帶保證人，保證金額為2600萬元（見本院卷㈣第1
    45頁）。是以永豐銀行○○分行關於上開借款究何人為債務人
    ，何人為連帶保證人，相關資料已銷毀並未留存，而系統僅
    存資料僅有被上訴人為主債務人，上訴人為連帶保證人。然
    而觀之臺中市○○地政事務所109年10月16日○○地所一字第000
    0000000號函檢送兩造、丁○○以000-000、000-000、000-000
    地號土地設定本金最高限額3640萬元之抵押權予永豐銀行○○
    分行之申請書及其附件，其中在土地、建築改良物抵押權設
    定契約書上記載兩造、陳世展為義務人兼債務人（詳如契約
    書）等語（見本院卷㈡第111至119頁），且所附渠等與永豐
    銀行○○分行簽立之「其他約定事項」之立約人欄及債務人欄
    均有兩造及丁○○之簽名（見本院卷㈡第121頁）。而審之永豐
    銀行既未留存實際簽署文件，僅有系統留存部分資料，則永
    豐銀行○○分行系統資料顯示之「被上訴人為主債務人，上訴
    人為連帶保證人」既與地政機關留存之契約文件不符，自難
    逕採認為事實。是以兩造於97年2月間向地政事務所提出之
    與永豐銀行○○分行之契約文件既顯示上訴人與被上訴人、丁
    ○○均同為永豐銀行○○分行之債務人，則上訴人主張其為連帶
    保證人，應無可採。而上訴人就850萬元之貸款既係立於債
    務人之地位，即非第三人，亦非連帶保證人及物上保證人，
    則上訴人依據民法第312條、第749條、第879條第1項規定請
    求被上訴人給付850萬元，即屬無據。
五、綜上所述，上訴人主張終止兩造間就○○街房地成立之借名登
    記契約，並依民法第767條第1項、第179條及類推適用第541
    條第2項規定，請求被上訴人應將000-000、000-000、000-0
    00地號土地及○○街00號、00號房屋所有權移轉登記予上訴人
    ；及主張解除系爭買賣契約，並依民法第259條規定，請求
    被上訴人應將000-000、000-000地號土地及○○街00號房屋之
    1至3樓所有權移轉登記予上訴人，為無理由；另於備位之訴
    依據民法第312條、第749條、第879條第1項規定，請求被上
    訴人應給付800萬元，及自98年10月23日起至清償日止按年
    息百分之5計算之利息，亦無理由，均應駁回。原審判決上
    訴人敗訴，於法並無不合，上訴意旨指摘判決不當，求予廢
    棄改判，為無理由，應駁回上訴。另上訴人依民法第312條
    、第749條、第879條第1項規定，於備位之訴追加請求被上
    訴人給付50萬元，及自98年1月16日起至清償日止按年息百
    分之5計算之利息部分，亦無理由，應予駁回。　　
六、本件事證已臻明確，兩造其餘之攻擊或防禦方法及所提證據
    ，經本院審酌後均認與本件之結論無涉，茲不再一一論列，
    併予敘明。
七、據上論結，本件上訴及追加之訴均為無理由，爰判決如主文
    。　　
中　　華　　民　　國　　111 　年　　1 　　月　　18　　日
              民事第五庭    審判長法　官  游文科
                                  法　官  楊珮瑛
                                  法　官  李慧瑜
正本係照原本作成。
上訴人得上訴。
如不服本判決，須於收受判決送達後20日內向本院提出上訴書狀
，其未表明上訴理由者，應於提出上訴後20日內向本院提出上訴
理由書狀（均須按他造人數附具繕本）。因疫情而遲誤不變期間
，得向法院聲請回復原狀。
上訴時應提出委任律師為訴訟代理人之委任狀。具有民事訴訟法
第466條之1第1項但書或第2項之情形為訴訟代理人者，另應附具
律師及格證書及釋明委任人與受任人有該條項所定關係之釋明文
書影本。如委任律師提起上訴者，應一併繳納上訴審裁判費。

                                  書記官  陳秀鳳

中　　華　　民　　國　　111 　年　　1 　　月　　18　　日

附表一：本件相關帳戶簡稱對照表
編號 戶名 銀行名稱 帳號 簡稱 1 魏碧雲 永豐銀行○○分行 00000000000000 0000號帳戶 2 魏碧雲 台灣銀行○○分行 000000000000 0000號帳戶 3 魏碧雲 國泰世華○○分行 000000000000 0000號帳戶 4 魏碧雲 三信商銀○○分行 0000000000（支存） 0000號帳戶 5 魏碧雲 三信商銀○○分行 0000000000（活儲） 0000號帳戶 6 陳世展 永豐銀行○○分行 00000000000000 0000號帳戶 7 陳世展 永豐銀行○○分行 00000000000000（支存） 0000號帳戶 8 陳世展 永豐銀行○○分行 00000000000000（貸款帳號） 0000號帳戶 9 陳世展 永豐銀行○○分行 00000000000000 0000號帳戶 10 陳世展 永豐銀行○○分行 00000000000000 0000號帳戶 11 陳世展 台中商銀○○○分行 000000000000 0000號帳戶 12 丁○○ 永豐銀行○○分行 00000000000000 0000號帳戶 13 丁○○ 永豐銀行○○分行 00000000000000 0000號帳戶 14 戊○○ 華信銀行（之後併入永豐銀行） 00000000000000 0000號帳戶 15 巳○○ 國泰世華○○分行 000000000000 0000號帳戶 16 巳○○ 永豐銀行○○○分行 00000000000000 0000號帳戶 17 己○○  永豐銀行○○○分行 00000000000000 0000號帳戶 18 庚○○ 永豐銀行○○○分行 00000000000000 0000號帳戶